臺灣臺中地方法院刑事判決　　　　　　　　　　　　　九十四年度訴字第二一一號
　　公　訴　人　臺灣臺中地方法院檢察署檢察官
　　被　　　告　甲○○
右列被告因違反毒品危害防制條例案件，經檢察官提起公訴（九十三年度毒偵字第四
六四六號）及移
四五號），被告於準備程序就被訴事實為有罪之陳述，本院合議庭裁定由受命法官獨
任逕行適用簡式審判程序，並予判決如左：
    主  文
甲○○連續施用第一級毒品，處有期徒刑捌月。
扣案之第一級毒品海洛因一小包（毛重壹點零公克、淨重零點貳玖公克、包裝袋重零
點柒零公克）沒收銷燬之；毒品裝填器壹支、注射針筒柒支，均沒收之。
    事  實
一、甲○○前於民國八十九年間，曾因施用毒品案件，經依法院裁定送觀察、勒戒後
    ，認無繼續施用毒品之傾向，由臺灣臺中地方法院檢察署檢察官於八十九年九月
    十八日以八十九年度毒偵字第五七一八號為不起訴處分確定（觀察勒戒執行至八
    十九年九月十八日釋放）；詎其仍不知戒絕，於觀察勒戒執行完畢釋放後五年內
    ，復基於施用第一級毒品海洛因之概括犯意，自九十三年六月間某日起至九十四
    年四月二日某時止，先後在雲林縣崙背鄉其伯父住處（詳細地址已不復記憶）、
    臺中市○區○○路四三七號嘉豪旅社六二二室，以將少許第一級毒品海洛因混入
    礦泉水稀釋後，注入注射針筒內，以注射針筒注射血管之方式連續施用第一級毒
    品海洛因多次。嗣甲○○先後於九十三年八月八日凌晨五時三十分許及九十三年
    十月二十二日十六時三十分許，各在雲林縣崙背鄉○○村○○路庄頭巷及臺中市
    ○○○路一段與自由路路口為警查獲，並分別扣得第一級毒品海洛因一小包（毛
    重一‧０公克、淨重０‧二九公克、包裝袋重０‧七０公克）、注射針筒四支、
    毒品裝填器一支及注射針筒三支，甲○○二次為警查獲且均經員警徵得其同意後
    採集尿液送驗，因嗎啡呈現陽性反應，始由警進而查悉上情。
二、案經臺中市警察局第三分局報請臺灣臺中地方法院檢察署檢察官偵查起訴及雲林
    縣警察局西螺分局報告臺灣雲林地方法院檢察署檢察官呈請臺灣高等法院檢察署
    令轉臺灣南投地方法院檢察署檢察官偵查後，移送本院併案審理。
    理  由
一、右揭事實，業經被告甲○○於本院訊問時坦認不諱，而被告二次為警查獲後所採
    取之尿液，經先後送請雲林縣衛生局及詮昕科技股份有限公司鑑驗結果，嗎啡係
    呈現陽性反應，有該局與公司之檢驗報告各一份附卷可稽（見毒偵字第一五四五
    號卷第一三頁，毒偵字第四六四六號卷第八頁）。另被告為警查獲時扣案之白色
    粉末一包，確含有毒品海洛因成分（毛重一‧０公克、淨重０‧二九公克、包裝
    袋重０‧七０公克），亦有法務部調查局九十三年十月七日調科壹字第一六００
    ０二三七九號鑑定通知書附卷可參（見毒偵字第一五四五號卷第一五頁），且本
    件復有前開毒品海洛因一小包、毒品裝填器一支及注射針筒七支等證物扣案可資
    佐證，足見被告上開自白，確與事實相符，堪予採認。另被告前於八十九年間，
    曾因施用毒品案件，經依法院裁定送觀察、勒戒後，認無繼續施用毒品之傾向，
    由臺灣臺中地方法院檢察署檢察官於八十九年九月十八日以八十九年度毒偵字第
    五七一八號為不起訴處分確定（觀察勒戒執行至八十九年九月十八日釋放），此
    有臺灣高等法院被告全國前案紀錄表在卷可查，是被告確有於觀察勒戒執行完畢
    釋放後五年內，復行施用毒品之罪行。綜此，本件事證已臻明確，被告施用毒品
    海洛因之犯行洵堪認定。
二、按海洛因係屬毒品危害防制條例第二條第二項第一款所指之第一級毒品，核被告
    甲○○所為，係犯毒品危害防制條例第十條第一項之施用第一級毒品罪。被告施
    用前後持有第一級毒品之低度行為，應為其施用第一級毒品之高度行為所吸收，
    不另論罪。被告先後多次施用第一級毒品海洛因之犯行，時間緊接，犯罪構成要
    件復屬相同，顯係基於概括犯意反覆為之，為連續犯，應依刑法第五十六條之規
    定論以一罪，並加重其刑。公訴意旨雖未敘及被告自九十三年六月間某日起至九
    十三年十月二十二日十三時前及九十三年十月二十二日十三時後至九十四年四月
    二日某時止之施用海洛因犯行，然此二部分犯行與已起訴且經認定有罪之被告施
    用第一級毒品海洛因犯行，均有連續犯之裁判上一罪關係，亦為起訴效力所及，
    第一部分犯行復為檢察官移送併案辦理，本院自應併予審論之。另被告於九十三
    年間，曾因施用第一級毒品案件，經臺灣南投地方法院於九十三年十一月二日以
    九十三年度訴字第三五五號判處有期徒刑七月確定，但該案被告施用毒品海洛因
    之犯罪時間係自九十三年二月底某日起至同年三月中旬某日止，而被告嗣另因涉
    嫌詐欺罪，自九十三年四月十三日起入臺灣臺中看守所執行，嗣於同年五月四日
    始當庭釋放，此有前開臺灣高等法院被告全國前案紀錄表可查，被告於前案所犯
    施用毒品海洛因之犯意，應於九十三年四月十三日入臺灣臺中看守執行而告中斷
    。本件檢察官起訴效力所及與移送併辦部分，既均係被告於九十三年五月四日當
    庭釋放之後始行再犯，顯係被告另行起意而為之，難認與前案犯行具有連續犯裁
    判上一罪之關係，自非前案起訴或既判力效力所及，本院仍應就起訴效力所及與
    併辦部分自為實體有罪之判決，應併敘明。爰審酌被告為國中畢業，智識程度不
    高（見雲林縣警察局西螺分局刑事案件偵查卷宗調查筆錄教育程度欄），其前已
    因施用毒品犯行經觀察勒戒，竟仍故態復萌，復行施用毒品不輟，無視於毒品對
    於自身健康之戕害及國家對於杜絕毒品犯罪之禁令，且本件被告施用毒品期間持
    續甚久，惟衡酌施用毒品係屬自戕行為，被告犯罪手段尚屬平和，亦未因此而危
    害他人，所生損害尚非鉅大，且被告於犯後於本院審理時坦承犯行，尚見悔意之
    犯罪後態度，暨施用毒品者均有相當程度之成癮性及心理依賴，其犯罪心態與一
    般刑事犯罪之本質並不相同，應側重適當之醫學治療及心理矯治為宜等一切情狀
    ，量處如主文所示之刑。
三、扣案之白色粉末一小包（毛重一‧０公克、、淨重０‧二九公克、包裝袋重０‧
    七０公克），經鑑驗後既含第一級毒品海洛因成分，已如前述，應逕援引毒品危
    害防制條例第十八條第一項前段之規定，宣告沒收銷燬之。另扣案之毒品裝填器
    一支、注射針筒七支，雖非專供施用毒品海洛因之器具，惟均屬被告甲○○所有
    供己施用第一級毒品海洛因所用之物，業據被告供明在卷（見本院卷第五七頁）
    ，爰依刑法第三十八條第一項第二款之規定，併為沒收之諭知。
據上論斷，應依刑事訴訟法第二百七十三條之一第一項、第二百九十九條第一項前段
，毒品危害防制條例第十條第一項、第十八條第一項前段，刑法第十一條、第五十六
條、第三十八條第一項第二款，判決如主文。
本案經檢察官簡豐年到庭執行職務。
中    華    民    國      九十四      年       五      月     九    日
                                臺灣臺中地方法院刑事第九庭
                                      法官  陳 思 成
右正本證明與原本無異。
如不服本判決，應於判決送達後十日內向本院提出上訴狀，上訴於臺灣高等法院臺中
分院( 須附繕本 )。
                                      書記官
中    華    民    國      九十四      年       五      月     九    日
附錄論罪科刑法條
毒品危害防制條例第十條第一項
施用第一級毒品者，處六月以上五年以下有期徒刑。
